臺灣臺中地方法院刑事判決　　　　　　 100年度易字第3486號
公　訴　人　臺灣臺中地方法院檢察署檢察官
被　　　告　羅意智
上列被告因詐欺案件，經檢察官提起公訴（100 年度偵字第3745
號），被告於本院準備程序中就被訴之事實為有罪之陳述，經本
院合議庭裁定由受命法官獨任進行簡式審判程序審理，判決如下
    主          文
羅意智意圖為自己不法之所有，以詐術使人將本人之物交付，處
有期徒刑貳月，如易科罰金，以新臺幣壹仟元折算壹日。又意圖
為自己不法之所有，以詐術使人將本人之物交付，處有期徒刑貳
月，如易科罰金，以新臺幣壹仟元折算壹日。應執行有期徒刑
月，如易科罰金，以新臺幣壹仟元折算壹日。
    犯罪事實及理由
壹、程序方面
    按刑事訴訟法第273 條之1第1項規定：除被告所犯為死刑、
    無期徒刑、最輕本刑為3 年以上有期徒刑之罪或高等法院管
    轄第一審案件者外，於審判期日前之程序進行中，被告先就
    被訴事實為有罪之陳述時，審判長得告知被告簡式審判程序
    之旨，並聽取當事人、代理人、辯護人及輔佐人之意見後，
    裁定進行簡式審判程序。查本案被告羅意智被訴詐欺案件，
    非前開不得進行簡式審判程序之案件，經被告於本院行準備
    程序時就被訴之事實為有罪之陳述，且經本院告知被告簡式
    審判程序之旨，聽取被告及檢察官之意見後，爰依刑事訴訟
    法第273條之1 第1項規定裁定改依簡式審判程序審判之，先
    予敘明。
貳、實體方面
一、犯罪事實：
（一）羅意智因缺錢花用，乃意圖為自己不法之所有，基於詐欺
      取財之犯意，先於民國99 年9月間，以帳號「zakka_baby
      」登入露天拍賣網站，張貼：「熊媽媽代購中心、大陸淘
      寶網/UNIQLO/兩岸運輸物流服務、代拍、代購、代買、我
      最優惠」等不實訊息，以網路平台聯絡方式向與其聯絡之
      潘健偉諉稱：願意代購潘健偉欲購買之酒鬼等大陸商品云
      云，致潘健偉誤以為真而陷於錯誤，而於99年9月16日匯
      款新臺幣（下同）8萬元至羅意智所申設之臺灣中華郵政
      股份有限公司臺中軍功郵局帳號00000000000000號帳戶（
      下稱郵局帳戶）內，惟其遲未為潘健偉代購上開商品，羅
      意智另基於詐欺取財之犯意，再向潘健偉佯稱：遲至10月
      份始能到大陸為其購買商品云云，使潘健偉又陷於錯誤而
      以電子信箱連繫方式聯絡羅意智請其再代購另一批酒鬼等
      大陸商品，羅意智佯稱允諾後，潘健偉則於同年10月30日
      匯款14萬元至羅意智前揭郵局帳戶內。嗣羅意智收到該等
      款項後均供己花用，未依約定代購貨物，嗣經潘健偉索討
      上開商品而經羅意智無故拒不還款，潘健偉始知受騙。
（二）案經潘健偉訴由臺中市政府警察局第三分局報告臺灣臺中
      地方法院檢察署檢察官偵查後起訴。
二、上開犯罪事實，業據被告羅意智於本院準備程序及審理時均
    坦承不諱，核與證人即告訴人潘健偉於警詢時、偵查中證述
    情節大致相符，並有被告前揭郵局帳戶之帳戶開戶基本資料
    及交易明細表1份、告訴人匯款之郵政國內匯款執據2紙、上
    開郵局帳戶之登入IP紀錄、網頁列印資料、告訴人與被告聯
    絡代購商品內容之印列資料、中國信託商業銀行股份有限公
    司100年10月3日中信銀00000000009403號函覆之被告所申設
    之0000000000000 號帳戶交易明細表、臺灣新光商業銀行股
    份有限公司業務服務部100年9 月29日（100）新光銀業務字
    第5116號函覆之被告所申設之帳號0000000000000 號帳戶交
    易明細表、聯邦商業銀行100年9 月30日（100）聯業管（集
    ）字第10010320667號函覆之被告所申設之帳號00000000000
    0 號帳戶交易明細表各1 份附卷足稽，是被告出於任意性之
    自白核與事實相符，足堪採信。本案事證明確，被告犯行堪
    以認定，應予依法論科。
三、核被告羅意智所為，係犯刑法第339條第1 項之詐欺取財罪。
    且被告所犯上開2 件詐欺取財罪，犯意各別，行為互殊，應
    分論併罰之。爰審酌本件被告正值年輕，且與告訴人素無怨
    隙，竟以網路代購方式向告訴人詐得22萬元而為本案犯行，
    危害社會治安及告訴人之權益，所為非是，自應予以相當之
    非難，兼衡其犯後坦承犯行，但直至於本院審理終結前仍未
    與告訴人達成和解，僅償還告訴人3萬4,882元，且告訴人亦
    於本院審理時具狀表示被告無與告訴人和解誠意等情，有本
    院電話紀錄表2份及告訴人所提出之陳述意見狀1份在卷可證
    （見本院卷第23至26頁），並考之被告高職肄業之智識程度
    、貧寒之家庭經濟狀況【見警詢卷附被告調查筆錄（第1 次
    ）之受詢問人欄內容所載】等一切情狀，分別量處如主文所
    示之刑，及諭知易科罰金之折算標準，並定其應執行之刑及
    諭知易科罰金之折算標準，以資懲儆。
據上論斷，應依刑事訴訟法第273 條之1第1項、第299條第1項前
段，刑法第339條第1項、第51條第5款、第41條第1條前段，刑法
施行法第1條之1第1項、第2項前段，判決如主文。
本案經檢察官吳昆璋到庭執行職務。
中    華    民    國    100    年    12    月    14   日
                  刑事第二庭   法  官  潘曉玫
以上正本證明與原本無異。
如不服本判決應於收受判決後10日內向本院提出上訴書狀，並應
敘述具體理由；其未敘述上訴理由者，應於上訴期間屆滿後20日
內向本院補提理由書狀(均須按他造當事人之人數附繕本)「切勿
逕送上級法院」。
告訴人或被害人對於判決如有不服具備理由請求檢察官上訴者，
其上訴期間之計算係以檢察官收受判決正本之日期為準。
                               書記官  張齡方
中    華    民    國    100    年    12    月    14   日
附錄本案論罪科刑法條
刑法第339條：
意圖為自己或第三人不法之所有，以詐術使人將本人或第三人之
物交付者，處五年以下有期徒刑、拘役或科或併科一千元以下罰
金。
以前項方法得財產上不法之利益或使第三人得之者，亦同。
前二項之未遂犯罰之。